【裁判字號】    99,交聲,115
【裁判日期】    990510
【裁判案由】    違反道路交通管理處罰條例聲明異議
【裁判全文】
臺灣基隆地方法院交通事件裁定         99年度交聲字第115號
移送機關即
原處分機關  交通部公路總局臺北區監理所基隆監理站
聲明異議人
即受處分人  甲○○
上列聲明異議人即受處分人因違反道路交通管理處罰條例案件，
對於交通部公路總局臺北區監理所基隆監理站中華民國99年2 月
2 日所為之處分（原處分案號：基監字第裁42-A00YD3355號），
聲明異議，本院裁定如下：
主  文
異議駁回。
    理  由
一、原處分意旨略以：異議人即受處分甲○○（下稱異議人）駕
    駛車牌號碼8887-EP號自用一般小客車，於98年9 月2日中午
    12時30分許，行經臺北市○○街時，有「併排臨時停車」之
    違規，並經臺北市政府警察局大安分局交通分隊員警逕行舉
    發，爰依道路交通管理處罰條例第55條第4 款之規定，裁處
    罰鍰新臺幣（下同）600元。
二、異議意旨略以：異議人於98年9月2日中午12時15分許，駕駛
    車牌號碼887-EP號自用一般小客車，行經臺北市○○街時，
    依車輛順行方向緊靠道路右側準備路邊停車，在檢視停車位
    置及周圍人車動態準備移入停車位時，卻遭後方腳踏車撞擊
    ，並非裁決書所舉發之「併排臨時停車」，為此聲明異議云
    云。
三、按汽車駕駛人，不依順行之方向，或不緊靠道路右側，或單
    行道不緊靠路邊，或併排臨時停車者，處新臺幣（下同）30
    0 元以上600元以下罰鍰，道路交通管理處罰條例第55條第4
    款定有明文。又汽車臨時停車時，不得併排臨時停車，道路
    交通安全規則第111條第1項第5款亦有明文規定。
四、經查：
  (一)本案係起因於98年9月2日中午12時30分許，異議人駕駛車號
    8887-EP號一般自用小客車，於臺北市○○街208巷24弄8 號
    前，其左後車身，與後方腳踏車發生碰撞，經臺北市政府警
    察局大安分局交通分隊警員到場處理，並依異議人陳述情形
    ，舉發單位事後研判本件車禍當時，異議人上開車輛有違規
    併排臨時停車情事，而製單舉發，合先敘明。
  (二)本件證人即舉發員警乙○○於本院99年4 月16日訊問時具結
    證稱：「（問：當天處理車禍情形為何？）當天接到110 的
    情報中心通知，我們交通隊就開巡邏車到達現場，看異議人
    的車子併排停在路中間，異議人的車子右邊有他人的停車，
    我看到的情形就是他併排停車，當時的路邊停車位都有停滿
    車子，我到現場時，異議人的車子是沒有移動，我就問他們
    肇事的經過，異議人說在15號的位置有一個停車位，他準備
    要停車，腳踏車就撞上他的車子，腳踏車的騎士說異議人停
    在路旁害他撞上…。」（見本院99年4 月16日訊問筆錄第17
    頁）。另依案發當日，異議人於交通事故談話紀錄表亦表示
    ：「（問：肇事前行進方向、車道及肇事經過情形？）肇事
    前我車行駛瑞安街208 巷24弄東往西，當時我車要路邊停車
    ，我車就先停在15號停車格路邊『併排先讓同事下車』，因
    當時15號停車格前有一車位，我準備要停車，我就聽到我車
    後方有一撞擊聲，我就下車查看，我就看一婦人騎自行車跌
    倒，後來我發現我車左後保桿及左後燈被撞擊」，此有臺北
    市政府警察局大安分局交通分隊98年9月2日交通事故談話紀
    錄表一份在卷可憑。互核證人乙○○與異議人上開陳述情節
    大致相符，再參之卷附上開車禍之道路交通事故現場圖，該
    車禍發生前，異議人之上開自用一般小客車係停放在瑞安街
    208巷24弄8號（緊臨15號停車格旁），而腳踏車係從異議人
    之後方撞擊異議人之上揭自用一般小客車，異議人上揭自用
    一般小客車係暫停於15號停車格上車輛之旁，堪認異議人上
    揭自用一般小客車有併排停放之情形，本件異議人確有併排
    臨時停車之違規事實，已甚明確。
  (三)異議人雖辯稱：當時路旁有一停車位，伊準備要將車子從停
    車格後方停進去，在車輛靜止時即遭後方腳踏車撞擊，伊有
    報警處理，對方沒有提出告訴，故沒有刑事案件，伊並無併
    排停車（見本院99年4 月16日訊問筆錄第16頁），惟查：異
    議人之臺北市政府警察局大安分局交通分隊交通事故談話紀
    錄表所稱之欲路邊停車，故車就先停在15號停車格路邊併排
    停車先行讓同事上車等事實，已如上述，且前揭本院之訊問
    筆錄亦自承：「我當時確實是想讓我同事先下車」，雖復又
    辯稱：「但我被撞時，我的同事全都還在車上，可能當時我
    對警察描述有錯」，然異議人案發時即欲讓車內之其他乘客
    先行下車，則車輛即應係屬停止狀態，縱使乘客尚未下車，
    亦無礙於異議人有併排臨時停車之違規行為，是異議人空言
    辯稱並未併排停車云云，難以採信。
  (四)綜上，本件違規事實堪予認定，原處分機關據此援引道路交
    通管理處罰條例首開規定，裁處受處分人罰鍰600 元，核無
    不合，本件異議為無理由，應予駁回。
五、據上論斷，應依道路交通案件處理辦法第19條，裁定如主文
    。
中    華    民    國    99    年    5     月    10    日
                     交通法庭  法  官      何怡穎
以上正本證明與原本無異
對於本件裁定如有不服，應於收受送達後5 日內，向本院提出抗
告書狀，敘述抗告之理由，抗告於臺灣高等法院。
中    華    民    國    99    年    5     月    11    日
                               書記官      翁其良

司法院資訊處製作；財團法人民間司法改革基金會備份。
